臺灣臺中地方法院刑事判決　　　　　　　　　　　　　九十年度易字第三八六五號
　　公　訴　人　台灣台中地方法院檢察署檢察官
　　被　　　告　甲○○
右列被告因贓物案件，經檢察官提起公訴（九十年度偵字第五六四一號），本院判決
如左：
    主  文
甲○○故買贓物，處有期徒刑參月，如易科罰金，以參佰元折算壹日；緩刑貳年。
    事  實
一、甲○○於民國八十九年十月底某日，至台中市○○路與公益路口之「ＮＯＶＡ」
    資訊廣場欲購買電腦產品，其明知真實姓名年籍均不詳之成年男子在上址附近天
    橋下，以新台幣（下同）二萬元之代價，向其兜售之「倫飛」品牌銀白色筆記型
    電腦一部（機型Ｐ九三，序號Ｉ0000000號，原為施怡綾所有而交由乙○
    ○持有，於八十九年十月十一日十六時三十分許在台中市○○路五○八號二樓二
    一七室櫃檯失竊，並向倫飛實業股份有限公司報備），售價較當時二手市場之同
    型電腦市價三萬二千元至三萬五千元明顯偏低，且該名男子並非販賣電腦之商人
    ，亦未檢具任何證件或產品保證書，而屬來路不明之贓物，其竟貪圖便宜，而以
    二萬元之低價，向該名成年男子購入而供己使用。嗣於九十年五月間，因該部電
    腦發生故障，甲○○乃將電腦送至台中市○○路四七Ｏ巷三號之「鈞越科技有限
    公司」（下稱鈞公司）維修，鈞越公司人員曾智敬以該部電腦之序號向倫飛公司
    調取零件時，為倫飛公司察知所報修之電腦乃係乙○○失竊之物，遂報警於甲○
    ○前往鈞越公司欲拿取電腦時，當場逮捕甲○○，並扣得該部電腦（業經發還被
    害人）。
二、案經台中市警察局第一分局報告台灣台中地方法院檢察署檢察官偵查起訴。
    理  由
一、訊之被告甲○○對有於右揭時間，以較市價為低之價格，向非屬販賣同種類電腦
    之商店或商人之不詳男子，買入該部電腦之事實，惟矢口否認有故買贓物之犯意
    等語。惟查：
    （一）被告甲○○所買入之「倫飛」品牌銀白色筆記型電腦一部，機型Ｐ九三，
          序號Ｉ0000000號，原為案外人施怡綾所有交由被害人乙○○持有
          期間，於八十九年十月十一日十六時三十分許在台中市○○路五○八號二
          樓二一七室櫃檯失竊一節，已據被害人乙○○於警訊中指述在卷。另被告
          甲○○之遭查獲，係因其將電腦送至鈞越公司維修時，證人即鈞越公司人
          員曾智敬以該部電腦之序號向倫飛公司報修時，為倫飛公司察知所送修之
          電腦乃係被害人乙○○前所報失之物，始為警循線逮捕等情，亦據證人曾
          智敬於警訊中證實在卷。足證被告甲○○所購入之該部電腦確係被害人潘
          亞芬所失竊之物，且屬贓物無誤。
    （二）次查，被告甲○○於本院審理中，對本院所為：「為何不向固定店面之商
          店購買，而向不詳姓名之人購買高價物品？是否對該物品縱屬贓物亦願購
          買？」之訊問，供承：「我當初心理是有這樣子的想法，即使是贓物也沒
          有關係．．．我當時雖然也曾經有懷疑過這是不是贓物，但因價格比較便
          宜，所以我還是購買了．．．」，另參諸該部電腦八十九年十月間之中古
          市價約為三萬二千元至三萬五千元之譜，有公訴人向從事電腦販售之玖盈
          流行通訊專賣店所函查之中古電腦價格一份附於偵查卷內可參，被告劉得
          成在路旁天橋下，以二萬元之顯不相當價格，向不明人士購買日後有維修
          保固需要之筆記型電腦，復未索取任何來源證明或保證書，顯見其對該部
          電腦乃係贓物一節，應有認識，所辯不知係屬贓物等語，不足採信。本案
          事證明確，被告甲○○贓物犯行足以認定。
二、核被告甲○○所為，係犯刑法第三百四十九條第二項之故買贓物罪。爰審酌被告
    甲○○犯罪之動機及目的，在圖一己私利，其犯罪手段尚屬平和，惟因一時失慮
    始罹刑典，所買入之贓物復經查扣並返還被害人，所生危害尚非嚴重等一切情狀
    ，量處如主文所示之刑，並諭知易科罰金之折算標準（按刑法第四十一條業於九
    十年一月十日修正公布，同年月十二日生效，修正後刑法第四十一條第一項前段
    規定「犯最重本刑為五年以下有期徒刑以下之刑之罪，而受六個月以下有期徒刑
    或拘役之宣告，因身體、教育、職業、家庭之關係或其他正當事由，執行顯有困
    難者，得以一元以上三元以下折算一日，易科罰金。」，與修正前刑法第四十一
    條規定「犯最重本刑為三年以下有期徒刑以下之刑之罪，而受六個月以下有期徒
    刑或拘役之宣告，因身體、教育、職業、家庭之關係，執行顯有困難者，得以一
    元以上三元以下折算一日，易科罰金。」不同。比較新舊法結果，以新法較有利
    於行為人，依刑法第二條第一項前段規定，本件自應適用裁判時之法律即修正後
    刑法第四十一條第一項前段之規定，附此敘明）。末查，被告甲○○前未曾受有
    期徒刑以上刑之宣告，有臺灣高等法院被告全國前案紀錄表及臺灣台中地方法院
    檢察署刑案資料查註紀錄表各一份附卷可憑，其因一時失慮，致犯本罪，所犯復
    為最重本刑五年以下有期徒刑之罪，且受六個月以下有期徒刑或拘役之罪刑宣告
    ，經此次刑之偵審程序及罪刑宣告，日後當知警惕而無再犯之虞，本院因認對其
    所宣告之刑，以暫不執行為適當，爰併予宣告緩刑二年，以啟自新。
據上論斷，依刑事訴訟法第二百九十九條第一項前段，刑法第二條第一項前段、第三
百四十九條第二項、修正後刑法第四十一條第一項前段、第七十四條第一款，罰金罰
鍰提高標準條例第一條前段、第二條，判決如主文。
中      華      民      國    九十一    年      一      月     十一     日
                                臺灣臺中地方法院刑事第七庭
                                      法  官  林  宗  成
右正本證明與原本無異。
如不服本判決，應於判決送達後十日內向本院提出上訴狀，上訴於臺灣高等法院臺中
分院( 須附繕本 )。
                                      書記官
中      華      民      國    九十一    年      一      月     十一     日
附錄本案論罪科刑法條全文：
刑法第三百四十九條第二項
搬運、寄藏、故買贓物或為牙保者，處五年以下有期徒刑、拘役或科或併科一千元以
下罰金。
